【裁判字號】    90,上易,1404
【裁判日期】    900831
【裁判案由】    電子遊戲場業管理條例
【裁判全文】
臺灣高等法院高雄分院刑事判決                    九十年度上易字第一四四號
    上訴人
    即被告  乙○○○
右上訴人因違反電子遊戲場業管理條例案件，不服臺灣屏東地方法院九十年度易字第
五六一號中華民國九十年六月十四日第一審判決（起訴案號：臺灣屏東地方法院檢察
署年度偵字第一四八四號），提起上訴，本院判決如左：
      主  文
原判決撤銷。
乙○○○違反未依電子遊戲場業管理條例規定辦理營業登記者，不得經營電子遊戲場
業之規定，處拘役參拾日，如易科罰金以參佰元折算壹日。
電子遊戲機「麻將」貳台、「小瑪莉變異體」伍台及「拳擊」參台，均沒收。
      事  實
一、乙○○○明知其並未依電子遊戲場業管理條例辦理營利事業登記，不得經營電子
    遊戲場業，竟自民國九十年一月五日起，在屏東縣枋寮鄉○○村○○路一五六號
    內，擺設電子遊戲機「麻將」二台、「小瑪莉變異體」五台及「拳擊」三台，供
    不特定人投幣玩樂，而經營電子遊戲場業。嗣九十年二月二日晚上七時三十分許
    ，為警於上址查獲，並扣得電子遊戲機「麻將」貳台、「小瑪莉變異體」伍台及
    「拳擊」參台。
二、案經屏東縣政府函送臺灣屏東地方法院檢察署檢察官偵查起訴。
      理  由
一、訊之上訴人乙○○○固坦承於上址擺設前開電子遊戲機等情，惟辯稱：該電動機
    具是別人不要的，我們把它搬回家自己玩的等語。惟查：上訴人乙○○○如何未
    辦理營業登記即於上開時地擺設電子遊戲機，經營電子遊戲場業之行為，已據其
    於警訊中陳稱：於九十年一月五日起開始經營，並未申請營利事業登記證，每日
    營業時間為十八時至二十一時，每日營業額為新台幣（下同）三百元等語（見警
    卷第六頁甲面及反面）。而證人即警方查獲時在店內消費之客人沈昆宏、王俊權
    二人於警訊中陳稱：係用十元硬幣打電動等語（見警卷第八頁反面及第十頁反面
    ）。顯見被告乙○○○擺設前開電子遊戲機係供營業之用。況電子遊戲機為有經
    濟價值之物，他人豈會任意丟棄？且數量亦達十台，顯非供己把玩之用，因此，
    被告上開辯解，有違常情，不足採信。此外，並有屏東縣警察局枋寮分局枋寮派
    出所九十年二月二日檢查記錄表一紙及現場照片六幀在卷可稽，並有電子遊戲機
    「麻將」貳台、「小瑪莉變異體」伍台及「拳擊」參台扣案可資佐証，事證明確
    ，其犯行堪予認定。
二、查電子遊戲業者，未依規定辦理營利事業登記者，不得擅自經營，電子遊戲場業
    管理條例第十五條定有明文。上訴人乙○○○未辦理登記即在上址經營電子遊戲
    場業，故核其所為，係犯電子遊戲場業管理條例第二十二條之罪。
三、原審予以論科，固非無見，惟查本件原判決未將電子遊戲機「麻將」貳台、「小
    瑪莉變異體」伍台及「拳擊」參台予以宣告沒收，尚有未洽，上訴人乙○○○上
    訴主張原判決量刑過重，雖無理由，惟原判決既有可議，自應予撤銷改判，審酌
    上訴人乙○○○素行、其擺設地點係在鄉下，規模不大，其電子遊戲機之數量不
    多、擺設時間非長，嗣後已深感後悔等一切情狀，爰量處拘役卅日，並諭知如易
    科罰金以三百元折算一日。扣案之電子遊戲機「麻將」貳台、「小瑪莉變異體」
    伍台及「拳擊」參台，係上訴人乙○○○所有，且係供犯罪使用之物，併予宣告
    沒收。
據上論結，應依刑事訴訟法第三百六十九條第一項前段、第三百六十四條、第二百九
十九條第一項前段，電子遊戲場業管理條例第二十二條，刑法第十一條前段、第四十
一條第一項前段，第三十八條第一項第二款，罰金罰鍰提高標準條例第二條，判決如
主文。
本案經檢察官鄭文貴到庭執行職務。
中    華    民    國         九十       年      八      月    三十一    日
                              臺灣高等法院高雄分院刑事第八庭
                                  審判長法官  郭雅美
                                        法官  洪兆隆
                                        法官  張盛喜
右甲本證明與原本無異。
不得上訴。
                                      書記官  魏文常
中    華    民    國         九十       年      九      月      四      日
附錄法條：
電子遊戲場業管理條例第十五條
未依本條例規定辦理營利事業登記者，不得經營電子遊戲場業。
電子遊戲場業管理條例第二十二條
違反第十五條規定者，處行為人一年以下有期徒刑、拘役或科或併科新台幣五十萬元
以上二百五十萬元以下罰金。
                                                                      Ｈ


司法院資訊處製作；財團法人民間司法改革基金會備份。
